【裁判字號】    97,訴,1284
【裁判日期】    970826
【裁判案由】    毒品危害防制條例
【裁判全文】
臺灣臺北地方法院刑事判決              97年度訴字第1284號
    公  訴  人  臺灣臺北地方法院檢察署檢察官
    被      告  甲○○
上列被告因違反毒品危害防制條例案件，經檢察官提起公訴（九
十七年度毒偵字第一九八○號），因被告於準備程序中就犯罪事
實為有罪陳述，經合議庭裁定依簡式審判程序審理，本院判決如
下：
    主  文
甲○○施用第一級毒品，累犯，處有期徒刑捌月。扣案之第一級
毒品海洛因（驗餘淨重零點零貳零捌公克）沒收銷燬，包裝第一
級毒品海洛因之包裝袋壹個（淨重零點貳公克）沒收。
    事  實
一、甲○○１、於民國八十三年間因犯違反肅清煙毒條例、麻醉
    藥品管理條例等罪，經臺灣高等法院八十四年度上訴字第五
    七三○號分別判處有期徒刑五年二月、五年二月、一年七月
    、四月確定；又於九十一年間犯竊盜罪，經臺灣板橋地方法
    院九十二年度簡字第二六二號判處有期徒刑四月確定；嗣上
    開犯罪所處之刑與被告另於九十一年間犯侵占罪而由臺灣板
    橋地方法院九十二年度易字第一七一四號判處拘役四十日之
    刑，經臺灣板橋地方法院九十六年度聲減字第一三三三號裁
    定減刑後應執行有期徒刑十年一月、拘役二十日，有期徒刑
    部分甫於九十六年九月十五日執行完畢（拘役部分無構成累
    犯問題）；２、於九十一年間因施用毒品案件，經本院九十
    一年度毒聲字第一一九五號裁定送勒戒處所觀察、勒戒，因
    有繼續施用毒品傾向，經本院九十一年度毒聲字第二五九一
    號裁定令入戒治處所施以強制戒治，嗣經本院九十二年度毒
    聲字第一○六三號裁定停止戒治，所餘戒治期間付保護管束
    ，於九十二年十二月二十八日保護管束期滿執行完畢，並經
    臺灣臺北地方法院檢察署檢察官以九十三年度戒毒偵字第二
    十三號為不起訴處分確定。
二、詎甲○○仍不知悔改，基於施用第一級毒品海洛因之故意，
    於九十七年五月三十一日中午某時，在其位於臺北市○○街
    九十六巷二十二號三樓居所，以針筒注紙方式，施用第一級
    毒品海洛因一次。嗣於同日十四時許，在臺北市○○路及武
    昌街口為警查獲，並扣得被告持有預備供施用之海洛因一包
    （海洛因驗餘淨重○點○二○八公克，包裝袋淨重○點二公
    克），始悉上情。
三、案經臺北市政府警察局萬華分局報告臺灣臺北地方法院檢察
    署檢察官偵查起訴。
    理  由
一、上揭事實，業據被告甲○○於審理中坦承不諱（見本院九十
    七年八月十三日審理筆錄），又被告為警查獲後所採集之尿
    液檢體，經送驗以氣相層析質譜儀法檢驗結果，確呈嗎啡及
    可待因陽性反應，有臺灣尖端先進生技醫藥股份有限公司九
    十七年六月十日濫用藥物檢驗報告一紙附卷可稽（見臺灣臺
    北地方法院檢察署九十七年度毒偵字第一九八○號偵查卷第
    四十六頁），再扣案物一包（內容物驗餘淨重○點○二○八
    公克，包裝袋淨重○點二公克），其內確為第一級毒品海洛
    因，亦有交通部民用航空局航空醫務中心九十七年六月三日
    航藥鑑字第○九七三○一五號毒品鑑定書在卷可參（見同上
    偵查卷第四十四頁），足認被告出於任意性之自白與事實相
    符，而堪採信；又被告前於九十一年間因施用毒品案件，經
    本院九十一年度毒聲字第一一九五號裁定送勒戒處所觀察、
    勒戒，因有繼續施用毒品傾向，經本院九十一年度毒聲字第
    二五九一號裁定令入戒治處所施以強制戒治，嗣經本院九十
    二年度毒聲字第一○六三號裁定停止戒治，所餘戒治期間付
    保護管束，於九十二年十二月二十八日保護管束期滿執行完
    畢，並經臺灣臺北地方法院檢察署檢察官以九十三年度戒毒
    偵字第二十三號為不起訴處分確定等情，有臺灣高等法院被
    告前案紀錄表附卷可稽，被告於強制戒治執行完畢釋放後，
    五年內再犯本件施用毒品犯罪，事證明確。
二、核被告所為，係犯毒品危害防制條例第十條第一項之施用第
    一級毒品罪。被告施用第一級毒品海洛因前後持有毒品之行
    為，係施用毒品之低度行為，應為其施用毒品之高度行為所
    吸收，不另論罪。又被告於八十三年間因犯違反肅清煙毒條
    例、麻醉藥品管理條例等罪，經臺灣高等法院八十四年度上
    訴字第五七三○號分別判處有期徒刑五年二月、五年二月、
    一年七月、四月確定；及於九十一年間犯竊盜罪，經臺灣板
    橋地方法院九十二年度簡字第二六二號判處有期徒刑四月確
    定；嗣上開犯罪所處之刑與被告另於九十一年間犯侵占罪而
    由臺灣板橋地方法院九十二年度易字第一七一四號判處拘役
    四十日之刑，經臺灣板橋地方法院九十六年度聲減字第一三
    三三號裁定減刑後應執行有期徒刑十年一月、拘役二十日，
    甫於九十六年九月十五日有期徒刑執行完畢等情，有臺灣高
    等法院被告前案紀錄表在卷可參，其受有期徒刑之執行完畢
    後，五年內再犯本件有期徒刑以上之罪，為累犯，應依刑法
    第四十七條之規定加重其刑。爰審酌被告施用毒品，對個人
    身心戕害甚鉅，且前已因施用毒品案件經強制戒治執行完畢
    後，復犯本件施用第一級毒品罪，顯未決心改過，惟念其於
    犯罪後坦承犯行不諱，態度尚稱良好，暨被告之生活狀況、
    品行、智識程度等一切情狀，量處如主文所示之刑。末查扣
    案之第一級毒品海洛因（驗餘淨重○點○二○八公克），為
    查獲之第一級毒品，應依毒品危害防制條例第十八條第一項
    前段規定，宣告沒收銷燬；又包裝上開海洛因之包裝袋一個
    （淨重○點二公克），有防止毒品裸露、逸出及潮濕之功用
    ，並便於攜帶使用，為被告所有而預備供其施用毒品犯罪所
    用之物等情，業經被告自承在案，爰依刑法第三十八條第一
    項第二款規定，宣告沒收。
據上論斷，應依刑事訴訟法第二百七十三條之一第一項、第二百
九十九條第一項前段，毒品危害防制條例第十條第一項、第十八
條第一項前段，刑法第十一條前段、第四十七條第一項、第三十
八條第一項第二款，判決如主文。
本案經檢察官鄧巧羚到庭執行職務
中    華    民    國  九十七  年    八    月  二十六  日
                      刑事第八庭  法  官  孫  曉  青
上正本證明與原本無異。
如不服本判決，應於判決送達後10日內（應抄附繕本）向本院提
出上訴狀（上訴書狀應敘述具體理由。上訴書狀未敘述上訴理由
者，應於上訴期間屆滿後二十日內補提理由書於原審法院。）。
                                  書記官  郭  錦  賢
中    華    民    國  九十七  年    八    月  二十六  日
附錄本案論罪科刑法條全文：
毒品危害防制條例第十條第一項
施用第一級毒品者，處六月以上五年以下有期徒刑。


司法院資訊處製作；財團法人民間司法改革基金會備份。
